臺灣板橋地方法院刑事判決　　　　　　　94年度訴字第1425號
公　訴　人　臺灣板橋地方法院檢察署檢察官
被　　　告　甲○○
上列被告因違反槍砲彈藥刀械管制條例案件，經檢察官提起公訴
（93年度偵字第19000 號），本院判決如下：
    主  文
甲○○未經許可持有空氣槍，累犯，處有期徒刑壹年貳月，併科
罰金新臺幣萬元，罰金如易服勞役，以新台幣玖佰元即銀元
佰元折算壹日。扣案之具殺傷力之空氣長槍壹把（槍枝管制編號
：0000000000號）沒收。
　　事　實
一、甲○○曾於民國九十二年三月二十四日因竊盜案件，經本院
    以九十二年度易字第二十八號判處有期徒刑六月確定（如易
    科罰金以銀元三百元折算一日），並於九十二年五月七日易
    科罰金執行完畢。緣乙○○基於持有具殺傷力空氣長槍之犯
    意，於九十三年十一月中旬某日，在臺北縣三峽鎮祖師廟附
    近之橋下，拾獲小型二氧化碳鋼瓶內高壓氣體為發射動力之
    具殺傷力之空氣長槍（槍枝管制編號0000000000
    號）後，即意圖為自己不法之所有，以易持有為所有之意，
    予以侵占入己，且明知空氣槍未經許可不得持有，竟自拾獲
    時起，未經許可而無故持有上開空氣長槍一支，並自侵占起
    一、二日後，於九三年十一月十九日晚上十一時三十分許，
    在臺北縣三峽鎮○○路一四七巷巷口，將前揭空氣長槍交付
    與知情之甲○○，甲○○將上開槍枝置於所有之車牌號碼GQ
    —一二七五號自小客車內，而持有之。嗣於九十三年十一月
    二十日凌晨零時五十分許，經警在臺北縣三峽鎮○○路○段
    三八五號前查獲，並扣得上開空氣長槍一支。
二、案經台北縣政府警察局三峽分局報請台灣板橋地方法院檢察
    署檢察官偵查起訴。
    理  由
一、訊據被告甲○○固坦承於上開時地收受乙○○所交付之長槍
    一支，惟矢口否認有任何犯行，辯稱：那把長槍是乙○○撿
    到要送給我兒子玩得，當時我問他，是否會有法律上的罪刑
    ，他說不會，這是一般路上可以買的到得，我說如果會造成
    法律上的罪刑，我就不要，後來我就把它帶回去，在介壽路
    上，警察過來臨檢，說我怎麼樣，我在講電話，看到我車上
    有壹把長槍，說那是違法，我說那我要送給我兒子的。當時
    乙○○跟我說那是外面買的ＢＢ槍，那天拿的只有那把槍，
    其他的都沒有，瓦斯鋼管我都一概不清楚云云。然查：
（一）上揭犯罪事實，業據同案被告乙○○在偵查中及本院審理
      時坦承不諱，且有扣案之玩具空氣長槍一支及現場照片四
      張、搜索扣押筆錄一紙在卷足茲佐證。同案被告乙○○於
      本院審理時，並當庭證稱並無告知被告甲○○該槍無殺傷
      力，或法律上不夠成違法等語（見本院九十四年九月十四
      日審理筆錄），是被告上開所辯顯無足採。
（二）且觀該扣案空氣長槍外觀完整，極似真槍，此有扣案槍枝
      照片二張附卷足稽。又扣案之上開空氣長槍經送內政部警
      政署刑事警察局鑑定結果，認送鑑瓦斯長槍一支（槍枝管
      制編號0000000000號），係以小型二氧化碳鋼
      瓶內高壓氣體為發射動力之玩具長槍，機械性能良好，經
      裝填直徑約六mm、重量約０‧八八克之鋼珠試射三次，測
      得發射彈丸之速度分別為一六二、一五九、一五七公尺／
      秒，計算其動能分別為一一‧五五、一一‧一二、一０‧
      八五焦耳，單位面積動能分別為四０‧八五、三九‧三三
      、三八‧三七焦耳／平方公分，佐以日本科學警察研究所
      之研究結果：「彈丸單位面積動能達二十焦耳／平方公分
      則足以穿入人體皮肉層。」之相關數據，本件扣案槍枝經
      該局對活豬作測試結果，彈丸單位面積動能達二四焦耳／
      平方公分，足以穿入豬隻皮肉層之鑑驗結果，已足證明該
      扣案槍枝有殺傷力無疑，有內政部警政署刑事警察局九十
      四年一月五日刑鑑字第０九三０二三三一二一號槍彈鑑定
      書一件附卷足稽，足見被告甲○○辯稱不知該槍有殺傷力
      顯係卸責之詞，應非可採。本件事證明確，被告犯行堪予
      認定，應予依法論科。
二、按被告甲○○行為後，槍砲彈藥刀械管制條例於九十四年一
    月二十六日修正公布部分條文，於同年月二十八日生效，修
    正前該法第十一條第四項規定為「未經許可，持有、寄藏或
    意圖販賣而陳列第一項所列槍砲者（同法第四條第一項第一
    款所稱其他可發射金屬或子彈具有殺傷力之各式槍砲），處
    一年以上七年以下有期徒刑，併科新臺幣七百萬元以下罰金
    。」，修正後該法刪除第十一條之規定，於第八條第一項至
    第五項所列槍枝種類，增列同法第四條第一項第一款所定其
    他可發射金屬或子彈具有殺傷力之各式槍砲，並將第八條第
    四項修正為：「未經許可，持有、寄藏或意圖販賣而陳列第
    一項所列槍枝者（鋼筆槍、瓦斯槍、麻醉槍、獵槍、空氣槍
    或第四條第一項第一款所定其他可發射金屬或子彈具有殺傷
    力之各式槍砲），處三年以上十年以下有期徒刑，併科新臺
    幣七百萬元以下罰金。」。經比較行為時法及裁判時法律之
    結果，以適用行為時之法律較有利於行為人，依刑法第二條
    第一項但書之規定，本件應適用行為時法即修正前槍砲彈藥
    刀械管制條例第十一條第四項之規定處斷，合先敘明。
三、核被告甲○○所為，係犯修正前槍砲彈藥刀械管制條例第十
    一條第四項未經許可持有空氣槍罪。被告前曾於九十二年三
    月二十四日因竊盜罪，經本院判處有期徒刑六月確定，如易
    科罰金以銀元三百元折算一日，於九十二年五月七日易科罰
    金執行完畢，有臺灣高等法院被告前案紀錄表一份在卷足憑
    ，其受有期徒刑之執行完畢後，五年以內再犯本件有期徒刑
    以上之罪，為累犯，應依刑法第四十七條規定加重其刑。爰
    審酌被告犯罪後之態度，及其犯罪之動機、目的、手段、智
    識程度等一切情狀，量處如主文所示之刑，並就罰金部分諭
    知易服勞役之折算標準，以示懲儆。
四、扣案之具有殺傷力之空氣長槍（槍枝管制編號000000
    0000號），為違禁物，不問屬於犯人與否，應依刑法第
    三十八條第一項第一款規定宣告沒收之，併此敘明。
據上論斷，應依刑事訴訟法第二百九十九條第一項前段，修正前
槍砲彈藥刀械管制條例第十一條第四項，刑法第十一條前段、第
二條第一項但書、第四十七條、第四十二條第二項、第三十八條
第一項第一款，罰金罰鍰提高標準條例第二條，現行法規所定貨
幣單位折算新臺幣條例第二條，判決如主文。
本案經檢察官陳鴻濤到庭執行職務
中　　華　　民　　國　　94　　年　　10　　月　　6 　　日
                  刑事第七庭    審判長法　官   胡堅勤
                                      法　官   李君豪
                                      法　官   王瑜玲
以上正本證明與原本無異。
如不服本判決應於送達後十日內向本院提出上訴狀。
                                      書記官   吳詩琳
中　　華　　民　　國　　94　　年　　10　　月　　6 　　日
附錄本件論罪科刑法條全文：
修正前槍砲彈藥刀械管制條例第十一條
未經許可，製造、販賣或運輸第四條第一項第一款所稱其他可發
射金屬或子彈具有殺傷力之各式槍砲者，處五年以上有期徒刑，
併科新臺幣一千萬元以下罰金。
未經許可，轉讓、出租或出借前項所列槍砲者，處三年以上十年
以下有期徒刑，併科新臺幣七百萬元以下罰金。
意圖供自己或他人犯罪之用，而犯前二項之罪者，處無期徒刑或
七年以上有期徒刑，併科新臺幣一千萬元以下罰金。
未經許可，持有、寄藏或意圖販賣而陳列第一項所列槍砲者，處
一年以上七年以下有期徒刑，併科新臺幣七百萬元以下罰金。
第一項至第三項之未遂犯罰之。
